臺灣桃園地方法院民事裁定
111年度家救字第23號
聲  請  人  彭素音  
上列聲請人因與相對人楊健志間請求離婚等事件，聲請訴訟救助
，本院裁定如下：
    主  文
聲請駁回。
原告應於本裁定送達後拾日內，按起訴狀主張之財產上及非財產
上之訴訟標的（離婚、剩餘財產分配、損害賠償），自行核算裁
判費並補繳之，逾期未補正即駁回其訴。
原告應於中華民國一一○年五月三日下午四時五分至本院第五十
法庭行言詞辯論（不另通知，應遵期到庭）。
    理  由
一、按當事人因無資力支出訴訟費用而聲請訴訟救助者，關於無
    資力支出訴訟費用之事由，應提出可使法院信其主張為真實
    並能即時調查之證據，以釋明之，此觀民事訴訟法第109 條
    第2 項、第284 條之規定自明。而所謂無資力，係指窘於生
    活，且缺乏經濟信用者而言。申言之，若非取給於自己或家
    族所必需之生活費不能支出訴訟費用，且無籌措款項以支出
    訴訟費用之信用技能，方能謂之為無資力支出訴訟費用。此
    為最高法院向來固定之見解。故聲請訴訟救助，應提出能即
    時調查之證據，以釋明請求救助之事由，是法院調查聲請人
    是否無資力支出訴訟費用，專就聲請人提出之證據為之，如
    聲請人並未提出證據，或依其提出之證據，未能信其無資力
    支出訴訟費用之主張為真實，即應將其聲請駁回，並無派員
    調查之必要（已停止適用之同院26年滬抗字第34號判例，法
    理仍足參照）。
二、聲請意旨略以：聲請人對相對人請求離婚等事件，現由鈞院
    以111年度婚字第107號受理，兩造結婚多年，聲請人並無薪
    資及存款，聲請人僅有的華南銀行帳戶至民國110年7月27日
    止餘額僅新臺幣（下同）35720元；聲請人雖擁有桃園市○○
    區○○路○段000巷00弄00號建物的一半所有權，但權狀及相關
    資料均由相對人保管中，聲請人無法挪作他用，實無力繳納
    ，聲請准予訴訟救助云云。
三、兩造間本案訴訟經本院受理在案，經本院核閱卷宗無訛。聲
    請人雖提出存摺封面及內頁影本為其論據，然聲請人自承有
    房屋之不動產，且已委任律師為訴訟代理人，可見其非完全
    無資力負擔相關費用，其所提釋明證據尚不足以釋明其窘於
    生活，缺乏經濟信用或無籌措款項支出訴訟費用之信用技能
    ，難認符合窘於生活且缺乏經濟信用之人，無從判斷確屬民
    事訴訟法第107條第1項前段所指無資力支出訴訟費用者。聲
    請人聲請訴訟救助，於法不合，不應准許。
四、離婚為非因財產權涉訟事件，應繳納裁判費3000元，聲請人
    其餘請求為因財產權涉訟事件，亦應繳納裁判費（請自行核
    算），未繳納者為起訴不合程式或不備其他要件，但屬於可
    補正者，爰依家事事件法第51條準用民事訴訟法第249 條，
    茲命原告於本裁定送達後10日內補繳，逾期未補正即駁回其
    訴，並諭知原告言詞辯論期日如主文第3項。
中　　華　　民　　國　　111 　年　　3 　　月　　24　　日
                  家事庭法  官  毛松廷
以上正本係照原本作成。
如不服本裁定應於送達後10日內向本院提出抗告狀，並應繳納抗
告費新台幣1000元。
中　　華　　民　　國　　111 　年　　3 　　月　　24　　日
                        書記官  張堯振